【裁判字號】    95,上易,582
【裁判日期】    950621
【裁判案由】    竊盜
【裁判全文】
臺灣高等法院臺中分院刑事判決         95年度上易字第582號
上  訴  人
即  被  告  戊○○
上列上訴人因竊盜案件，不服臺灣彰化地方法院94年度易字第96
5號中華民國95年1月25日第一審判決（起訴案號：臺灣彰化地方
法院檢察署94年度偵字第3392號），提起上訴，本院判決如下：
    主  文
上訴駁回。
戊○○緩刑參年。
    事  實
一、戊○○與張旭沄（因本案經原審判處有期徒刑7月確定）、
    張自偉（由檢官另案偵辦）共同基於意圖為自己不法所有之
    概括犯意聯絡，自民國（下同）94年4月7日晚間某時起，至
    94年5月3日零時30分許止，推由張自偉駕駛車牌號碼EY－37
    61號自用小貨車，搭載戊○○，或連同張旭沄等結夥三人，
    或由戊○○駕騎車牌號碼不詳之機車搭載張旭沄（參與之組
    合詳如附表所載），前往位在桃園、新竹、臺中及彰化地區
    等如附表所示之臺電電塔處，復由戊○○及張旭沄持客觀上
    足作為凶器使用之切割器、尖頭起子、鑿子、尖嘴鉗及板手
    等工具，切割竊取各臺電電塔塔沈箱基礎之不鏽鋼護欄，張
    自偉則在附近路口把風。待戊○○與張旭沄切割完畢後，即
    由戊○○等3人以麻繩將竊得之不鏽鋼護欄加以綑綁，並著
    手套將之搬運上車，繼而由張自偉駕車載運離開。得手後，
    戊○○等3人乃將竊得之不鏽鋼護欄以每批新臺幣﹙下同﹚
    一萬餘元之代價，變賣予位在桃園市之不詳回收場，所得經
    平分後均花用殆盡。嗣戊○○與張旭沄於94年5月3日零時30
    分許，在彰化縣彰化市三村里大肚溪河川地之全興－南投一
    、二路31號臺電電塔塔沈箱基礎上，以同上之方式，已著手
    切割竊取不鏽鋼護欄2組，尚在切割剩餘2組不鏽鋼護欄而未
    得手之際，適遭臺灣電力公司彰化分隊之賴俊忠巡邏發覺而
    報警，經警當場查獲，並扣得切割器2組、手套3個、尖頭起
    子2支、手電筒、鑿子、尖嘴鉗、板手各乙支、麻繩乙捆、
    潤滑油1瓶及背包乙個，始悉上情。
二、案經彰化縣警察局彰化分局報請台灣彰化地方法院檢察署偵
    查起訴。
    理  由
一、訊據上人即被告戊○○（下稱被告）對於上揭竊盜事實坦承
    不諱，核與同案共犯張旭沄、張自偉於審結證情節相符，並
    經證人賴俊忠、白春南、丁○、甲○○、丙○○證述屬實，
    復有扣案切割器2組、手套3個、尖頭起子2支、手電筒、鑿
    子、尖嘴鉗、板手各乙支、麻繩乙捆、潤滑油乙瓶、背包乙
    個及贓物認領保管單、欄杆立面圖、失竊報案明細各乙紙、
    現場照片29張及通聯紀錄乙份附卷可稽。足認被告之自白與
    事實相符，本案事證明確，被告犯行堪予認定，應依法論科
    。
二、查被告與共犯等以切割器、尖頭起子、鑿子、尖嘴鉗及板手
    等為竊盜工具，該等器械材質堅實、前端尖瑞，客觀上均足
    供兇器使用。是以，核被告所為，如附表編號１、５所示，
    係犯刑法第321條第1項第3款之攜帶凶器竊盜罪；如附表編
    號２、３、４、６、７所示，係犯刑法第321條第1項第2款
    、第3款之結夥三人以上攜帶凶器竊盜罪；而其最末遭查獲
    前所為，著手於竊盜行為實施，未能得財物，係犯刑法第
    321條第2項、第1項第3款之攜帶凶器竊盜未遂罪。被告與同
    案共犯張旭沄、張自偉間，分就附表所示之竊盜犯，有犯意
    聯絡及行為分擔，為共同正犯。又被告先後多次加重竊盜犯
    行，時間緊接，所犯為構成要件相同之罪，顯係基於概括犯
    意而為之，為連續犯，論以結夥三人以上攜帶凶器竊盜之一
    罪，並加重其刑。原審依據上述理由，適用刑法第28條、第
    56條、第321條第1項第3款、第4款、第38條第1項第2款，並
    審酌被告犯罪之動機、方法、手段、本件所生危害，暨犯後
    坦承犯行、態度良好、及公訴人之求刑等一切情狀，量處如
    被告有期徒刑7月之刑。就扣案之切割器2組、手套3個、尖
    頭起子2支、手電筒、鑿子、尖嘴鉗、板手各乙支、麻繩乙
    捆、潤滑油乙瓶及背包乙個，敘明均係被告供犯罪所用之物
    ，且為被告所有，業據被告供承在卷，依刑法第38條第3項
    、第1項第2款宣告沒收。核其認事用法俱無不當，量刑亦稱
    允洽，被告猶執陳詞指摘原判決量刑過重而提起上訴，非有
    理由，應駁回其上訴。末查，被告未曾受有期徒刑以上刑之
    宣告，有台灣高等法院被告前案紀錄表在卷可參，其於本案
    被查獲後，自94年5月3日起迄94年8月16日止，又自94年11
    月23日起迄95年1月11日度被羈押，期間約5個月，被告經過
    此次偵審程序及刑之刑宣告，復有被羈押之體驗，當知警惕
    而無再犯之虞，爰併宣告緩刑3年，以啟自新。
據上論斷，應依刑事訴訟法第368條、刑法第74條第1款，判決如
主文。
本案經檢察官乙○○到庭執行職務。
中    華    民    國    95    年    6     月    21    日
               刑事第七庭  審判長法  官  林  榮  龍
                                 法  官  許  秀  芬
                                 法  官  江  錫  麟
上列正本證明與原本無異。
不得上訴。
                                 書記官  劉  建  智
中    華    民    國    95    年    6     月    22    日
附錄本案論罪科刑法條：
刑法第321條：
  犯竊盜罪而有左列情形之一者，處6月以上、5年以下有期徒刑
  ：
  一  於夜間侵入住宅或有人居住之建築物、船艦或隱匿其內而
      犯之者。
  二  毀越門扇、牆垣或其他安全設備而犯之者。
  三  攜帶兇器而犯之者。
  四  結夥三人以上而犯之者。
  五  乘火災、水災或其他災害之際而犯之者。
  六  在車站或埠頭而犯之者。
  前項之未遂犯罰之。
附表：
┌──┬──────────────┬───────────┐
│編號│竊盜地點（臺電電塔）        │竊盜成員              │
├──┼──────────────┼───────────┤
│１  │梅湖－新埔－洪白線23號      │戊○○、張自偉        │
├──┼──────────────┼───────────┤
│２  │龍潭－新竹－新工二路線2號   │戊○○、張旭沄、張自偉│
├──┼──────────────┼───────────┤
│３  │龍潭－新竹－新工二路線6號   │戊○○、張旭沄、張自偉│
├──┼──────────────┼───────────┤
│４  │龍潭－新竹－新工二路線18    │戊○○、張旭沄、張自偉│
├──┼──────────────┼───────────┤
│５  │梅湖－新埔－紅白線22號      │戊○○、張自偉        │
├──┼──────────────┼───────────┤
│６  │中清－豐興線15號            │戊○○、張旭沄、張自偉│
├──┼──────────────┼───────────┤
│７  │全興－南投一、二路32號      │戊○○、張旭沄、張自偉│
└──┴──────────────┴───────────┘
                                                      Ｆ


司法院資訊處製作；財團法人民間司法改革基金會備份。
